臺灣士林地方法院刑事判決　　　　　　　 94年度訴字第548號
公　訴　人　臺灣士林地方法院檢察署檢察官
被　　　告　甲○○
上列被告因毒品危害防制條例案件，經檢察官提起公訴（94年度
毒偵字第1075號），本院訊問被告後，被告為有罪之陳述，本院
合議庭裁定由受命法官獨任改依簡式審判程序審理，並判決如下
：
    主  文
甲○○連續施用第一級毒品，處有期徒刑壹年，扣案第一級毒品
海洛因壹包（淨重零點貳公克）沒收銷燬、注射針筒貳支沒收；
又連續施用第二級毒品，處有期徒刑伍月，扣案之第二級毒品安
非他命壹包（驗餘淨重零點伍公克）沒收銷燬、吸食器壹組沒
收。應執行有期徒刑壹年參月，扣案第一級毒品海洛因壹包（淨
重零點貳公克）、第二級毒品安非他命壹包（驗餘淨重零點伍
公克）沒收銷燬，注射針筒貳支、吸食器壹組均沒收。
    事  實
一、甲○○前因施用第2 級毒品安非他命案件，經觀察、勒戒後
　  ，認有繼續施用毒品之傾向，經台灣士林地方法院檢察署向
    本院聲請強制戒治，嗣於民國90年5 月9 日停止強制戒治釋
    放出監並交付保護管束，保護管束期滿後，並由該署檢察官
    於90年11月16日為不起訴處分確定。詎仍不知悔悟，又基於
　　施用第1 級及第2 級毒品之概括犯意，自93年10月間某日起
    至94年3 月23日下午8 時30分許止，在臺北市○○區○○街
    25巷5 弄19號2 樓居所，以第一級毒品海洛因摻水再以針筒
    注射血管方式，連續多次施用第一級毒品海洛因，又將第二
    級毒品安非他命放置於自製之玻璃燈泡吸食器內，再以打火
    機點火燒烤成煙霧狀以吸用之方式，連續多次施用第二級毒
    品安非他命。嗣於94年3 月23日晚間8 時30分許，在前址因
    另案通緝為警逮捕時查獲，並扣得海洛因1 包（淨重0.2 公
    克）、安非他命1 包（毛重0.54公克、淨重0.4 公克，驗餘
    淨重0.35公克），及其所有供施用第一級毒品海洛因所用之
    注射針筒2 支、供施用第二級毒品安非他命所用之吸食器1
    組等物（以上均非專供施用毒品所用）。
二、案經臺北市政府警察局信義分局報請臺灣士林地方法院檢察
    署檢察官偵查起訴，經本院訊問被告後，被告為有罪之陳述
    ，本院合議庭裁定由受命法官獨任改依簡式審判程序審理。
    理  由
一、右揭犯罪事實，業據被告甲○○於警偵訊中及本院審理時自
    白在卷，其為警查獲時所採集之尿液，經送鑑定，結果均呈
    嗎啡、安非他命類陽性反應，此有台灣尖端先進生技醫藥股
    份有限公司94年4 月6 日濫用藥物檢驗中心管藥認可字第00
    0 2 號濫用藥物檢驗報告1 紙附卷可稽，為警查獲時當場扣
    得之白色粉末、白色透明晶體各1 包，經分送法務部調查局
    、台北市政府警察局刑事鑑識中心檢驗結果，分別確認白色
    粉末為海洛因、白色透明晶體為安非他命，此有法務部調查
    局94年7 月5 日調科壹字第040003853 號鑑定通知書、台北
    市政府警察局94年8 月19日北市鑑毒字第261 號鑑驗通知書
    各乙紙存卷可按，此外，並有被告所有供施打第一級毒品海
    洛因所用之針筒2 支，供吸食第二級毒品安非他命所用之吸
    食器1 組扣案佐證，足認被告關於施用第一級毒品海洛因、
    第二級安非他命類之自白核與事實相符。又被告前因施用第
    2 級毒品安非他命案件，經觀察、勒戒後，認有繼續施用毒
    品之傾向，經台灣士林地方法院檢察署向本院聲請強制戒治
    ，嗣於90年5 月9 日停止強制戒治釋放出監並交付保護管束
    ，保護管束期滿後，並由該署檢察官於90年11月16日為不起
    訴處分確定等節，有台灣高等法院被告全國前案紀錄表及前
    開不起訴處分書各1 份附卷足憑，是以被告本次施用第一級
    毒品、第二級毒品係於前案不起訴處分確定後5 年內再犯，
    事證已明，犯行應堪認定。
二、查海洛因、安非他命係屬毒品危害防制條例第2 條第2 項第
    1 款、第2 款所規範之第一級、第二級毒品，不得施用、持
    有。核被告施用海洛因、安非他命之行為，分別犯同條例第
    10 條 第1 項之施用第一級毒品罪、同條例第2 項之施用第
    二級毒品罪。其施用第一級毒品、第二級毒品前後，持有第
    一級毒品海洛因、第二級毒品安非他命之低度行為，應分別
    為其施用之高度行為所吸收，不另論罪。又先後多次施用第
    一級、第二級毒品之犯行，各時間緊接，所犯為構成要件相
    同之罪名，顯係分別基於概括犯意反覆為之，均應依刑法第
    56條連續犯之規定以一罪論，加重其刑。又被告所犯前開2
    罪，犯意各別，行為互異，應分論併罰。爰審酌被告前有多
    次非法吸用麻醉藥品安非他命，經法院判決科刑之紀錄，其
    復因92年間施用施用第一級毒品海洛因，第二級毒品安非他
    命之犯行，甫經臺灣高等法院於93年9 月20日以93年度上訴
    字第1340號判決處施用第一級毒品部分有期徒刑10月、施用
    第貳級毒品部分有期徒刑4 月，應執行有期徒刑1 年確定，
    有上開前案紀錄表足稽，前案未即執行，又犯本件施用毒品
    罪，原應重懲，惟念施用毒品限於自殘，並未流毒他人等一
    切情狀，分就所犯二罪量處如主文所示之刑，並定應執行刑
    ，以示懲儆。
三、扣案之海洛因1 包（淨重0.2 公克）、安非他命1 包（原毛
    重0.54公克、淨重0.36公克，取0.01公克化驗，驗餘淨重
    0.35公克），分別為為查獲之第一級毒品、第二級毒品，不
    問屬於犯人與否，應依毒品危害防制條例第18條第1 項前段
    之規定，諭知沒收銷燬之；另扣案之海洛因注射針筒2 支、
    安非他命吸食器1 組，查係被告所有，且分別係其施用海洛
    因、安非他命犯罪所用之物，已據被告供明在卷，但非專供
    施用毒品所用之物，爰依刑法第38條第1 項第2 款之規定併
    予宣告沒收。
據上論斷，應依刑事訴訟法第299 條第1 項前段、第273 條之1
第1 項，毒品危害防制條例第10條第1 項、第2 項、第18條第1
項前段，刑法第11條、第56條、第51條第5 款、第38條第1 項第
2 款，判決如主文。
本案經檢察官王以文到庭執行職務。
中　　華　　民　　國　　94　　年　　9 　　月　　27　　日
                  刑事第七庭法　官  楊得君
右正本證明與原本無異。
如不服本判決，應於判決送達後10日內，向本院提出上訴狀。
                            書記官  曾韻蒔
中　　華　　民　　國　　94　　年　　9 　　月　　27　　日
附錄本案論罪科刑法條全文：
毒品危害防制條例第10條：
施用第一級毒品者，處6 月以上5 年以下有期徒刑。
施用第二級毒品者，處3 年以下有期徒刑。
毒品危害防制條例第18條第1 項：
查獲之第一、二級毒品及專供製造或施用第一、二級毒品之器具
，不問屬於犯人與否，均沒收銷燬之；查獲之第三、四級毒品及
製造或施用毒品之器具，無正當理由而擅自持有者，均沒入銷燬
之。但合於醫藥、研究或訓練之用者，得不予銷燬。
